臺灣嘉義地方法院刑事判決　　　九十五年度簡上字第二六六號
上　訴　人
即　被　告　乙○○
　　　　　　　　　　）
　　　　　　　　　　號
　　　　　　　　　　（現另案在臺灣嘉義監獄執行中）
上列上訴人因傷害案件，不服本院朴子簡易庭九十五年度朴簡字
第一二三號中華民國九十五年十月三十一日第一審判決（臺灣嘉
義地方法院檢察署檢察官聲請簡易判決處刑案號：九十五年度偵
字第二一七四號），提起上訴，本院合議庭為第二審判決如下：
    主  文
上訴駁回。
    事 實 及 理 由
一、本案經本院審理結果，認第一審簡易判決依刑法第二條第一
    項前段、第二百七十七條第一項、第四十七條第一項、第四
    十一條第一項前段（修正前）、第三十八條第一項第二款，
    刑法施行法第一條之一第一項、第二項前段，罰金罰鍰提高
    標準條例第二條（修正前），判處被告乙○○有期徒刑四月
    ，如易科罰金，以銀元三百元折算一日，扣案鐵捲門拉桿一
    支沒收，認事用法及量刑均無不當，應予維持，並引用第一
    審簡易判決書記載之事實、證據及理由。（如附件）
二、被告雖上訴否認犯行，辯稱：當天係告訴人甲○○先用珍珠
    奶茶潑伊，伊回家後越想越氣，才拿鐵捲門拉桿前往案發地
    點敲打告訴人之營業櫃臺，並未打告訴人，且該櫃臺高至伊
    胸前，伊僅在櫃臺外並未進到櫃臺內，不可能打到告訴人，
    伊亦不可能毆打女子云云。惟查，被告上開犯行業據證人即
    告訴人甲○○於原審證述綦詳（參見原審卷第四三至四八頁
    ），復於本院證稱：該櫃臺旁邊有一個出入口，當時是用一
    個「請勿停車」的鐵架擋住，該鐵架之高度大約在伊（身高
    約一百六十公分）之大腿至腰部之間，沒有到褲頭那麼高，
    被告當時雖未進到櫃臺內，但是站在該出入口，整個上半身
    探過該鐵架伸進櫃臺內持鐵捲門拉桿打伊，因被告打得很快
    ，又拉住伊之手，伊才被打十幾下且無法閃躲等語明確（參
    見本院卷第八至九頁），核與目擊證人黃乙珊於本院證述情
    節相符（參見本院卷第三至六頁），此外，復有財團法人天
    主教聖馬爾定醫院九十四年十月三十一日（即本件案發當日
    ）診斷證明書一份附卷、被告持以毆打告訴人之鐵捲門拉桿
    一支扣案可資為證，足認被告確有於上述時、地傷害告訴人
    無疑，是被告上開所辯顯屬圖卸之詞，委不足採，本件上訴
    自無理由，應予駁回。
據上論斷，應依刑事訴訟法第四百五十五條之一第一項、第三項
、第三百七十三條、第三百六十八條，判決如主文。
本案經檢察官邱美英到庭執行職務。
中　　華　　民　　國　 九十六 　年　 一 　月  三十一　日
              刑事第四庭  審判長  法  官 蔡憲德
                                  法  官 鄧晴馨
                                  法  官 吳育霖
上列正本證明與原本無異。
本件不得上訴。
中　　華　　民　　國　 九十六 　年　 一 　月  三十一　日
                                  書記官  林金福
